【裁判字號】    89,上易,500
【裁判日期】    890523
【裁判案由】    詐欺
【裁判全文】
臺灣高等法院臺中分院刑事判決                    八十九年度上易字第五○○號
    上  訴  人
    即  被  告  乙○○
右上訴人，因被告詐欺案件，不服臺灣臺中地方法院八十七年度易字第五○○九號，
中華民國八十八年十二月二十四日第一審判決（起訴案號：臺灣臺中地方法院檢察署
八十七年度偵字第九六七四號），提起上訴，本院判決如左：
      主  文
上訴駁回。
      事實及理由
一、本案經本院審理結果，認第一審判決以上訴人即被告（下稱被告）乙○○，連續
    意圖為自己不法所有，以詐術使人將本人之物交付，處有期徒刑一年，其認事用
    法及量刑並無不當，應予維持，並引用第一審判決書記載之事實、證據及理由（
    如附件）。且原判決主文連續意圖為自己不法『之』所有，有漏載該之字，應予
    補正之。
二、上訴人即被告上訴意旨略稱：其經營之李樣衣坊於八十六年十一月二十九日遭竊
    ，並於翌日向臺北縣中和派出所報案，其因而損失二、三百萬元之貨品，造成週
    轉困難，原審未調查自有未合。又被告於八十六年十月向被害人訂貨三十一萬多
    元，同年十一月間訂貨九十萬餘元，而被告之銀行帳戶於同時間被兌現均有二百
    多萬元，可見被告並無大量進貨，因而提起上訴，固非無見。但查被告所抗辯其
    商店於八十六年十一月二十九日遭竊之情事，原審函查該派出所，經臺北縣警察
    局中和分局函覆之結果，「因時間已久，已無法查詢」，此有該局之函文可稽（
    參見原審卷一二八頁），經本院依被告之請求，再函查之結果為「並未發現該筆
    報案記錄」之情事，復有該局八十九年四月十日八九北警中刑利字第九三四○號
    函文可憑，被告亦無法提出有報案之任何資料以供佐證，自難認被告上開所辯為
    可採。
三、次查，原審調閱被告之姐李佳紋於上海商業儲蓄銀行之往來支票明細所示，八十
    六年九月、十月、十一月固有二、三百萬元之存提資料，但依被告及被害人所提
    之往來買賣，難認該等支票往來均係雙方間之買賣往來，則被告以該帳戶於同年
    十月、十一月間尚正常運作而指其無詐欺犯意，亦難採信，況該帳戶自八十六年
    十一月二十一日以後並無往來資料，而系爭被告所交付被害人之支票，其到期日
    均係八十六年十一月三十日，佐以被害人丙○○於原審指稱「被告將營業廠所移
    至土城，非遭竊，我們亦是透過關係才找到被告」，被害人戊○○所供稱「八十
    六年底我們在土城找到被告，貨均被移至土城，當時我們表示要取回貨品，被告
    均避不見面」云云（參見原審卷一二二、一二三頁），及證人洪天從、陳連助、
    洪兆挺於偵查中供稱「與被告往來在一年以內，開票一個月期，但退票後即逃逸
    」云云（參見偵查卷六六頁），可見被害人指稱被告係於十一月底前一星期大量
    進貨云云，尚非無憑，是被告辯稱伊無詐欺犯意，如要詐欺不可能只詐欺此少數
    貨品云云，難以採取。是原審綜合各情，因而認定被告成立詐欺罪，並依法量處
    被告有期徒刑一年，經核並無不合，被告以上開理由，提起上訴，指摘原判決之
    認定為不當，難認有理由，其上訴應依法駁回。
據上論斷，應依刑事訴訟法第三百七十三條、第三百六十八條，判決如主文。
本案經檢察官甲○○到庭執行職務
中      華      民      國    八十九    年      五      月    二十三    日
                                  臺灣高等法院臺中分院刑事第二庭
                                        審判長法  官  羅  禮  政
                法  官  陳  欣  安
                                              法  官  蔡  聰  明
右正本證明與原本無異。
不得上訴。
                                              書記官    瑞  芳
中      華      民      國    八十九     年      五       月   二十四   日
刑法第三百三十九條：
意圖為自己或第三人不法之所有，以詐術使人將本人或第三人之物交付者，處五年以
下有期徒刑、拘役或科或併科一千元以下罰金。
以前項方法得財產上不法之利益或使第三人得之者亦同。
前二項之未遂犯罰之。
                                                                        Ｆ
台灣台中地方法院刑事判決                        八十七年度易字第五○○九號
    公  訴  人  台灣台中地方法院檢察署檢察官
    被      告  乙○○  男三十八歲（民國○○年○月○○日生）
                        住台北縣板橋市○○路一八九號三樓
                        居板橋市○○街四巷三號二樓
                        身分證統一編號：Ｚ000000000號
右列被告因詐欺案件，經檢察官提起公訴（八十七年度偵字第九六七四號），本院判
決如左：
    主  文
乙○○連續意圖為自己不法所有，以詐術使人將本人之物交付，處有期徒刑壹年。
    事  實
一、乙○○自民國（下同）八十六年十月間起，明知已無支付能力，竟意圖為自己不
    法所有，且基於概括之犯意，以李建國之名偕同吳玲萍（業經台灣台中地方法院
    檢察署檢察官另為不起訴處分），前往如附表所示戊○○等經營之時裝店，聲稱
    彼等在台北縣中和市○○路○段五十一號經營李樣衣坊，向戊○○等人訛稱要購
    買女裝成衣，使戊○○等陷於錯誤而將彼等所有如附表價值之女裝成衣交付，其
    中計先後向戊○○詐騙如附表一貨物價額總計新台幣（下同）三十八萬二千五百
    元、向己○○詐騙如附表二貨物價額總計三十二萬五千五百五十元、向丙○○詐
    騙如附表三貨物價額總計二十六萬四千八百五十元、向庚○○詐騙如附表四貨物
    價額十四萬九千七百元、向丁○○詐騙如附表五貨物價額九萬一千元，乙○○嗣
    即交付以其姊李佳紋為發票人、上海商業儲蓄銀行永和分行為付款人、發票日均
    為八十六年十一月三十日之支票以資搪塞，惟所簽發之支票屆期均不獲兌現，復
    避不見面，戊○○等始知受騙。
二、案經戊○○等五人訴由臺灣臺中地方法院檢察署檢察官偵查起訴。
    理  由
一、訊據被告乙○○固坦承於前揭時地向被害人戊○○等五人進貨之事實，但矢口否
    認有何詐欺犯行，辯稱：伊與被害人間已有生意往來多時，因受經濟景氣影響，
    且於八十六年十一月遭竊，並無詐騙云云。惟查右揭事實，業據被害人戊○○、
    己○○、丙○○、庚○○、丁○○等人指述甚詳，並有估價單及支票暨退票理由
    單附卷可佐，被告雖提出明細表一紙證明其自八十六年二月間起即已陸續向被害
    人等進貨成衣，貨品價值累計高達四百萬元餘，均有付款等情，惟被害人戊○○
    等均否認有如被告所稱之高額，又被告所提之明細表，所載資金往來銀行係以其
    姊李佳紋為負責人之李樣衣坊、帳號一八七七之三、上海商業儲蓄銀行永和分行
    為付款人之帳戶，經函查該帳戶自八十六年四月起至同年十一月間止之資金往來
    明細，除八十六年八月底結餘十五萬餘元萬，其餘各月月結餘款數極微，且參諸
    被告於短短一、二月內，向被害人等大量進貨，復未能舉出實據以資證明其經濟
    惡化係在進貨之後供查證，其有詐欺之意圖及行為灼然甚明，被告所辯顯係臨訟
    飾卸之詞，不足採信，事證已臻明確，被告犯行堪以認定。
二、核被告乙○○所為，係犯刑法第三百三十九條第一項之詐欺取財罪。其多次犯行
    ，時間緊接，所犯罪名相同，顯係基於概括之犯意為之，為連續犯，爰依刑法第
    五十六條之規定以一罪論，並加重其刑。爰審酌被告犯罪之動機、目的、手段，
    犯罪所生之危害、犯罪後仍飾詞狡辯，且未與被害人和解等一切情狀，量處如主
    文所示之刑。
據上論結，應依刑事訴訟法第二百九十九條第一項前段，刑法第五十六條、第三百三
十九條第一項，罰金罰鍰提高標準條例第一條判決如主文。
中    華    民    國     八十八     年     十二     月       二十四     日
                                臺灣臺中地方法院刑事第一庭
                                        法  官  張  惠  立
右正本證明與原本無異。
如不服本判決，應於判決送達後十日內向本院提出上訴狀( 應附繕本 )，上訴於臺灣
高等法院臺中分院。
                                        書記官
中    華       民    國       八十八    年   十二   月      二十八     日
刑法第三百三十九條第一項：
意圖為自己或第三人不法之所有，以詐術使人將本人或第三人之物交付者，處五年以
下有期徒刑、拘役或科或併科一千元以下罰金。


司法院資訊處製作；財團法人民間司法改革基金會備份。
